【裁判字號】    89,訴,1719
【裁判日期】    900105
【裁判案由】    偽造文書等
【裁判全文】
臺灣桃園地方法院刑事判決                        八十九年度訴字第一七一九號
    公訴人  臺灣桃園地方法院檢察署檢察官
    被  告  甲○○
右列被告因偽造文書等案件，經檢察官提起公訴（八十九年度偵字第一四二二０號）
，本院判決如左：
    主  文
甲○○連續行使偽造私文書，足以生損害於他人，處有期徒刑肆月，緩刑參年，聯邦
銀行卡號0000000000000000號ＶＩＳＡ信用卡背面持卡人欄內及其
於八十九年九月十六日所製作簽帳單四紙持卡人欄內所偽造「傅景祿」名義之署押計
伍枚均沒收。
    事  實
一、甲○○於民國（下同）八十九年九月二日，在高雄市○○路某處拾獲由不詳年籍
    人士所偽造而遺失之卡號0000000000000000號，聯邦銀行ＶＩ
    ＳＡ信用卡乙紙後，竟基於為自己不法所有之意圖，將之先行侵占入己，再利用
    其於同年月十六日前往桃園縣境內遊玩之機會，先在桃園縣桃園市某處，在上開
    信用卡背面持卡人欄內偽造「傅景祿」名義之署押乙枚，足以生損害於傅景祿其
    人及聯邦銀行對其信用卡管理之正確性，再基於意圖為自己不法所有及行使偽造
    私文書之概括犯意，先後於（一）同日下午五時五十六分許，持上開信用卡前往
    桃園縣桃園市○○路某書局內，向該書局人員冒稱其係「傅景祿」本人，以佯稱
    要購入價值新台幣（下同）三千一百六十三元之電腦軟體乙批之詐術，致該書局
    人員信以為真，因之於錯誤，而交付上開電腦軟體乙批予甲○○收受，該書局人
    員以上開信用卡製作出該筆消費之信用卡簽帳單私文書二紙，即由甲○○在上開
    二紙簽帳單持卡人欄內均偽造（含複寫乙紙）「傅景祿」名義之署押各乙枚，並
    交回該書局人員以為行使，均足以生損害於傅景祿其人及聯邦銀行對其信用卡管
    理之正確性。（二）同日晚上七時十七分許，復持上開信用卡前往桃園縣中壢市
    ○○街十六號「亞聞科技」內，向該店人員佯稱其係「傅景祿」本人，而欲購入
    價值八千九百八十元之電腦用品（含硬碟機及記憶體各乙個）乙批（惟尚未交付
    ），再由該店人員以上開信用卡製作出該筆消費之信用卡簽帳單私文書二紙，而
    由甲○○在上開二紙簽帳單持卡人欄內均偽造（含複寫乙紙）「傅景祿」名義之
    署押各乙枚，並交回該店人員以為行使後，足以生損害於傅景祿其人及聯邦銀行
    對其信用卡管理之正確性。嗣因該店人員向聯邦銀行查證發現上開信用卡持卡人
    名義不符，即報警當場逮捕甲○○本人，並扣得上開信用卡乙紙及信用卡簽帳單
    乙紙。
二、案經桃園縣警察局中壢分局報請臺灣桃園地方法院檢察署檢察官偵查起訴。
    理  由
一、右揭事實業據被告迭次於警、偵訊中及本院審理時坦承不諱，核與證人即被害人
    亞聞科技職員乙○○及證人即聯邦銀行職員陳彥宇二人於警訊中證述之情節相符
    ，復有扣案之上開信用卡乙紙及信用卡簽帳單乙紙，在卷可稽，足堪認定。被告
    犯行已臻明確，應予依法論科。
二、核被告所為，係犯刑法第二百十六條、第二百十條之行使偽造私文書罪、第三百
    三十七條之侵占遺失物罪、第三百三十九條第一項之詐欺取財罪及第三百三十九
    條第三項、第一項之詐欺取財未遂罪。被告先後多次偽造「傅景祿」名義之署押
    計五枚之行為，均時間緊接，所犯構成要件相同，顯係基於概括犯意所為，為連
    續犯，應依刑法第五十六條之規定論以一罪。被告偽造「傅景祿」名義署押之低
    度行為，為其偽造上開信用卡簽帳單私文書之高度行為所吸收；又被告偽造上開
    信用卡簽帳單私文書之低度行為，復為其持以行使上開信用卡簽帳單之高度行為
    所吸收，均不另論擬。被告於右揭時地持上開信用卡向被害人亞聞科技詐欺上開
    電腦用品乙批，顯已著手其詐欺犯罪行為之實行，惟遭發覺而未能取得該批電腦
    用品，依刑法第二十五條之規定，為未遂犯。被告先後二次行使偽造私文書及詐
    欺之行為，均時間緊接，所犯構成要件相同，顯均係基於概括犯意所為，亦均為
    連續犯，均應依刑法第五十六條之規定各論以行使偽造私文書及詐欺既遂乙罪，
    並均加重其刑。被告所犯上開三罪間，亦有方法、結果之牽連關係，為牽連犯，
    應依刑法第五十五條之規定，從一重之行使偽造私文書罪處斷。爰審酌被告明知
    上開信用卡乙紙非其所有，竟先將之侵占入己，復持向被害人亞聞科技等人行使
    ，已損及被害人亞聞科技等人之權益，並足生損害於「傅景祿」其人及聯邦銀行
    對信用卡管理之正確性及被告犯罪後之態度等一切情狀，量處如主文所示之刑。
    惟被告前未曾受有期徒刑以上刑之宣告，此有臺灣桃園地方法院檢察署刑案資料
    查註紀錄表乙份可佐，其因一時貪念，致犯本罪，經此教訓，當知所惕勵，而無
    再犯之虞，且被告犯罪所得尚非至鉅，犯罪後之態度良好，並坦承其犯行不諱，
    爰本院認對被告所宣示之刑，以暫不執行為適當，並諭知緩刑三年，以啟自新。
    至於上開信用卡乙紙及其簽帳單四紙上之「傅景祿」名義之署押計五枚，均係被
    告所偽造者，業據被告供承在卷，應依刑法第二百十九條之規定，均宣告沒收之
    。
據上論斷，應依刑事訴訟法第二百九十九條第一項前段，刑法第五十六條、第二百十
條、第二百十六條、第三百三十七條、第三百三十九條第一項、第五十五條、第七十
四條第一款、第二百十九條，罰金罰鍰提高標準條例第一條前段，判決如主文。
本案經檢察官魏雯祈到庭執行職務。
中      華      民      國      九十      年     一     月      五      日
                          臺灣桃園地方法院刑事第四庭
                              法  官  林 晏 鵬
右正本證明與原本無異。
如不服本判決，應於判決送達後十日內向本院提出上訴狀( 應附繕本 )，上訴於
臺灣高等法院。
                              書記官  張 雅 慧
中        華        民        國   九十   年   一   月    八    日
附錄法條：刑法第二百十條、第二百十六條、第三百三十七條、第三百三十九條
刑法第二百十條
偽造、變造私文書，足以生損害於公眾或他人者，處五年以下有期徒刑。
刑法第二百十六條
行使第二百十條至第二百十五條之文書者，依偽造、變造文書或登載不實事項或使登
載不實事項之規定處斷。
刑法第三百三十七條
意圖為自己或第三人不法之所有，而侵占遺失物、漂流物或其他離本人所持有之物者
，處五百元以下罰金。
刑法第三百三十九條：
意圖為自己或第三人不法之所有，以詐術使人將本人或第三人之物交付者，處五年以
下有期徒刑、拘役或科或併科一千元（已提高十倍為一萬元）以下罰金。
以前項方法得財產上不法之利益或使第三人得之者，亦同。
前二項之未遂犯罰之。


司法院資訊處製作；財團法人民間司法改革基金會備份。
